【裁判字號】    98,簡,614
【裁判日期】    981124
【裁判案由】    農保
【裁判全文】
臺北高等行政法院裁定
                                       98年度簡字第614號
原      告  甲○○
被      告  勞工保險局
代  表  人  乙○○（總經理）
上列當事人間農保事件，原告不服內政部中華民國98年8月28
日台內訴字第0980155340號訴願決定，提起行政訴訟，本院裁定
如下：
    主  文
原告之訴駁回。
訴訟費用由原告負擔。
    理  由
一、按訴願之提起，應自行政處分達到或公告期滿之次日起30日
    內為之。提起訴願逾法定期間者，應為不受理之訴願決定。
    參照訴願法第14條第1 項、第77條第2 款之規定甚明。訴願
    逾期即未經合法之訴願程序，進而提起課予義務訴訟，不備
    起訴要件，為不合法，又不能補正，應依行政訴訟法第107
    條第1 項第10款裁定駁回之。依同法第236 條規定，簡易程
    序適用上開通常程序之規定。
二、本件原告因農保事件，不服被告核定殘廢給付之處分，申請
    審議，經農民健康保險監理委員會98年4 月10日農監審字第
    13648 號審議決定駁回，提起訴願，經內政部98年8 月28日
    台內訴字第0980155340號訴願決定不受理，遂提起行政訴訟
    ，請求補核發340 日給付，核係課予義務訴訟。查審議決定
    書係於98年4 月15日寄存送達於原告，此有送達證書附訴願
    卷可稽。計其提起訴願之期間，應自98年4 月16日起算。原
    告住居高雄市，扣除訴願在途期間5 日，至98年5 月20日屆
    滿。原告遲至98年7 月9 日始提起訴願，此有訴願書上所載
    日期可考，早已逾訴願法定不變期間，訴願決定不予受理，
    自無不合。原告復提起課予義務訴訟，參照前述規定與說明
    ，並非合法，應予駁回。原告主張於98年7 月2 日始收受審
    議決定書，於98年7 月9 日提起訴願，並未逾期等語，且提
    出寄送審議決定書信封，上載確實於98年7 月2 日收到，蓋
    有98年7 月31日郵局戳記為證。然查98年7 月2 日收到，乃
    原告實際收到之意。依上開送達證書記載，郵務人員依原告
    住居所送達時，未獲會晤本人，又無受領文書之同居人或受
    僱人，乃將之寄存於送達地之郵政機關60支郵局，並做送達
    通知書兩份，1 份黏貼於原告住居所門首，1 份置於其信箱
    以為送達。合於行政程序法第74條規定寄存送達之要件，於
    98 年4月15日寄存時生送達之效力，而非以原告所稱98年7
    月2 日實際收到審議決定書時始生效力。又原告為處分相對
    人，不能以利害關係人資格主張98年7 月2 日收到而知悉審
    議決定始起算訴願期間。是其主張訴願合法並不可採。本件
    爭訟之罰鍰金額不逾20萬元，依簡易程序終結之。附予說明
    。
三、依行政訴訟法第236 條、第107 條第1 項第10款、第104 條
    、民事訴訟法第95條、第78條，裁定如主文。
中    華    民    國    98    年    11    月     24  日
      台北高等行政法院第八庭
             台北高等行政法院第八庭
                             法  官  蔡進田
上為正本係照原本作成。
本件以訴訟事件所涉及之法律見解具有原則性者為限，始得於本
裁定送達後10日內向本院提出抗告狀（須按他造人數附繕本），
並經最高行政法院許可後方得抗告。
中    華    民    國    98    年    11    月    24    日
                              書記官  黃倩鈺


司法院資訊處製作；財團法人民間司法改革基金會備份。
